ANELISE NEVES DE BARROS

23 anos, solteira

Rua José Amílcar Congro Bastos, 3470, Jardim Alvorada, Três Lagoas/MS

Telefone: (18) 99751-2435

CNH AB | e-mail: annebarros00@gmail.com

LinkedIn: https://www.linkedin.com/in/anelise-barros-4659b1217/

OBJETIVO

Analista de QA, Desenvolvedor Front-end ou a critério da empresa.

QUALIFICAÇÃO

Graduanda em Sistemas de Informação na Universidade Federal de Mato Grosso do Sul (UFMS) - Campus Três Lagoas. Pesquisadora de iniciação científica voltada para a área de Engenharia de Software. Experiência em período de estágio com QA, participante de projeto de extensão - informática básica para adolescentes em situação de vulnerabilidade, com foco para o mercado de trabalho e auxílio aos idosos no uso de Smartphones. Analista de suporte pela empresa Engemon, em que realiza serviços para a Eldorado Brasil Celulose.

FORMAÇÃO ACADÊMICA

Graduanda em Sistemas de Informação | UFMS - Campus II - Três Lagoas/ MS (conclusão em 02/2024).

HISTÓRICO PROFISSIONAL

UFMS - UNIVERSIDADE FEDERAL MATO GROSSO DO SUL

Cargo: Pesquisadora Voluntária Período: 10/2022 (atual)

ELDORADO BRASIL CELULOSE S.A

Cargo: Analista de Suporte (Terceirizado)

Período: 09/2023 – 11/2023

UFMS – UNIVERSIDADE FEDERAL MATO GROSSO DO SUL

Cargo: Monitora de Idosos Período: 04/2023 – 11/2023

Cargo: Instrutora de Informática Básica

Período: 04/2022 - 11/2022

COMPASS UOL - ESTÁGIO

Cargo: Estagiária de Testes E-Commerce/OCC

Período: 08/2022 – 11/2022

UFMS – UNIVERSIDADE FEDERAL MATO GROSSO DO SUL

Cargo: Monitora da Disciplina de Introdução à Sistemas Digitais

Período: 04/2020 – 07/2020

INFORMAÇÕES COMPLEMENTARES

- Inglês Avançado | CNA Inglês definitivo Três Lagoas/ MS (08/2023);
- Inglês Avançado | FISK Paraguaçu Paulista/ SP (07/2016);
- Participante do Centro Acadêmico de Sistemas de Informação UFMS/CPTL com os cargos de Diretora Acadêmica e Coordenadora de Representação de Discentes (06/2023 (atual));
- Participação no "International Conference on Sustainable Development" (09/2023);
- Participação no Programa de Capacitação "Trilha para Elas" do Instituto de Pesquisas Eldorado com foco em Design de Interação UX/UI (09/2023 10/2023);
- Participação no Projeto "FECUNDAR O CHÃO NO ENSINO SUPERIOR: OS 50 ANOS DO CÂMPUS DE TRÊS LAGOAS" (08/2020 – 10/2020);
- "XVII CIDH Congresso Internacional de Direitos Humanos" na comissão organizadora com a função de backstage para auxiliar os palestrantes. (11/2020);
- Disponibilidade para viagens e mudanças.